【裁判字號】    98,審訴,121
【裁判日期】    980508
【裁判案由】    回復原狀等
【裁判全文】
臺灣臺北地方法院民事判決             98年度審訴字第121號
原      告  寅○○
                      酉○○○.
被      告  午○○
            未○○    酉○○○○  臺南縣麻豆鎮新樓醫院麻
            申○○    酉○○○○  臺南縣麻豆鎮新樓醫院麻
            己○
被      告  立法院
法定代理人  乙○○
被      告  甲○○○○
法定代理人  丙○○
被      告  癸○○
            庚○○
被      告  最高法院
法定代理人  卯○○
被      告  台灣高等法院
法定代理人  丑○○
被      告  最高法院檢察署
法定代理人  子○○
被      告  巳○○○○○
法定代理人  辰○○
被      告  臺北地方法院檢察署
法定代理人  戊○○
被      告  板橋地方法院
法定代理人  壬○
被      告  台南地方法院
法定代理人  壬○
被      告  中華民國
法定代理人  癸○○
被      告  第一銀行新營分行
法定代理人  辛○○
被      告  臺北縣政府
法定代理人  丁○○
上列當事人間請求回復原狀等事件，本院判決如下：
    主    文
原告之訴駁回。
訴訟費用由原告負擔。
    事  實  及  理  由
一、本件原告起訴主張之事實，詳如附件所載。
二、按原告之訴，依其所訴之事實，在法律上顯無理由者，法院
    得不經言詞辯論，逕以判決駁回之，民事訴訟法第249 條第
    2項定有明文。次按，所謂原告之訴，依其所訴之事實，在
    法律上顯無理由者，係指依原告於訴狀內記載之事實觀之，
    在法律上顯然不能獲得勝訴之判決者而言，最高法院62年臺
    上字第845號復著有判例意旨可資參照。
三、經查，本件原告於訴之聲明第1項中請求本院撤銷國家賠償
    法第13條者，並未見原告具體指明法律依據為何，且此亦非
    第一審法院依法所得審理之職權範圍，是原告此部分請求，
    顯無理由；另原告於訴之聲明第2項中請求撤銷變更本院93
    年度重國字第20號、台灣台南地方法院73年度訴字第1392號
    、73年度訴字第1130號、台灣板橋地方法院87年度訴更字第
    3 號等判決，及本院96年度矚重訴字第1號、台灣高等法院
    96 年度矚重上訴字第1號、最高法院97年度台上字第1743號
    、本院95年度矚重訴字第1號、台灣高等法院96年度矚重上
    訴字第1號、最高法院97年度矚重上訴更字第1號、本院97年
    度矚重訴字第1號等刑事判決，最高法院檢察署97年度特偵
    字國務機要費等起訴部分，關於原告所指刑事判決、起訴等
    ，其既非各該當事人，其主張得適用民法第195條第1項等規
    定為前述請求，已屬當事人不適格，且依原告主張內容既在
    請求撤銷或變更各該判決，其無端以趙王柱、未○○、申○
    ○、己○、癸○○為被告，亦有不適格之情形，而就各該民
    事判決部分，按對民事判決結果若有不符等，本得循民事訴
    訟法規定之提起上訴等救濟途徑為之，此民事判決認定之結
    果並非私法上之法律關係，原告不服該民事判決時，本得循
    民事上訴等方式為救濟，否則依民事訴訟法第400條第1項規
    定，該民事判決對判決之當事人及繼受人即有既判力，不得
    再事爭執而論，原告向非各該事件所涉上訴法院之本院訴請
    撤銷各該民事判決，亦無法律依據而顯乏理由。
四、綜上所述，本件原告之訴，依其所訴之事實，在法律上顯無
    理由，爰依民事訴訟法第249條第2項之規定，不經言詞辯論
    ，逕以判決駁回之。
五、依民事訴訟法第249條第2項、第78條，判決如主文。
中    華    民    國    98    年    5     月    8     日
                        民事第六庭法官 林麗真
正本係照原本作成
如對本判決上訴，須於判決送達後廿日內向本院提出上訴狀
中    華    民    國    98    年    5     月    12    日
                                          書記官 黃士元


司法院資訊處製作；財團法人民間司法改革基金會備份。
